臺灣高等法院民事裁定 
                                      109年度抗字第296號
抗  告  人  林文杰  

相  對  人  方照洋    住○○市○○區○○路000號10樓之6  上列當
事人間停止強制執行事件，抗告人對於中華民國109年1月16日臺
灣桃園地方法院109年度聲字第3號所為裁定提起抗告，本院裁定
如下：
    主  文
原裁定廢棄。
抗告人為相對人供擔保新臺幣柒萬伍仟陸佰元後，臺灣桃園地方
法院一０八年度司執字第八四七六三號執行事件之強制執行程序
，於臺灣桃園地方法院一０八年度訴字第二四三五號債務人異議
之訴事件終結確定前，應暫予停止。
抗告費用由相對人負擔。
    理  由
一、按強制執行程序開始後，除法律另有規定外，不停止執行；
    有回復原狀之聲請，或提起再審或異議之訴，或對於和解為
    繼續審判之請求，或提起宣告調解無效之訴、撤銷調解之訴
    ，或對於許可強制執行之裁定提起抗告時，法院因必要情形
    或依聲請定相當並確實之擔保，得為停止強制執行之裁定，
    強制執行法第18條定有明文。是依上開條文規定，強制執行
    程序開始後，除法律另有規定外，固不停止執行，然於同條
    第2項所以例外規定得停止執行，係因回復原狀或債務人異
    議之訴等訴訟，如果勝訴確定，債務人或第三人之物已遭執
    行無法回復，為避免債務人或第三人發生難以回復之損害，
    故於認有必要時，得裁定停止執行。是有無停止執行必要，
    應審究提起回復原狀或異議之訴等訴訟之債務人或第三人之
    權利是否可能因繼續執行而受損害以為斷，除債務人或第三
    人所提訴訟為不合法、當事人不適格、顯無理由，或繼續執
    行仍無害債務人或第三人之權利情形外，尚難認即無停止執
    行之必要。　　
二、抗告人聲請及抗告意旨略以：相對人執原法院民國（下同）
    108年度桃簡移調字第108號調解筆錄（下稱系爭調解筆錄）
    為執行名義，聲請對伊為強制執行，經原法院民事執行處（
    下稱執行法院）以108年度司執字第84763號執行事件（下稱
    系爭執行事件）受理。依系爭調解筆錄伊應分期給付，因伊
    賺錢養家、償債之餘，尚須照料生病之父親，就108年9月30
    日該期應為還款忘記給付，然於翌日即聯絡相對人，並於同
    年10月5日給付予相對人，相對人卻於同年月17日聲請強制
    執行，伊就108年10月30日該期應為還款，已於同年11月6日
    匯款，堪認相對人已默示同意伊延期清償。且相對人於系爭
    執行事件聲請執行伊全家居住之不動產，將令伊全家流離失
    所，相對人行使權利與誠信原則有違。伊已對相對人提起債
    務人異議之訴，經原法院以108年度訴字第2435號民事事件
    （下稱系爭債務人異議之訴）受理。若系爭執行事件繼續執
    行，伊所有之不動產恐遭拍賣而難以回復原狀，為此依強制
    執行法第18條規定，聲請裁定停止系爭執行事件之強制執行
    程序，原裁定駁回伊之聲請，顯有違誤，爰請求廢棄原裁定
    等語。
三、經查，相對人執系爭調解筆錄為執行名義，聲請對抗告人為
    強制執行，經執行法院以系爭執行事件受理，並併入108年
    度司執字第59853號執行事件執行等情，經本院調取上開執
    行事件卷宗核閱屬實。又抗告人於上開執行程序終結前，於
    108年11月16日對相對人提起系爭債務人異議之訴，主張伊
    因家中突逢變故，僅有2期遲延數日為給付，並非惡意拒絕
    或拖延清償，相對人旋即聲請強制執行，實屬權利濫用，且
    相對人仍持續受領伊之還款，已默示同意該2期延期清償，
    自不得再聲請強制執行，爰請求撤銷系爭執行事件之執行程
    序等語，亦經調閱系爭債務人異議之訴案卷查明無誤。抗告
    人提起系爭債務人異議之訴，並無不合法、當事人不適格、
    顯無理由之情形。且依系爭調解筆錄之調解成立內容，抗告
    人對相對人所負債務金額為新臺幣（下同）75萬元，自108
    年8月30日起按月於每月30日各給付3000元至全部清償完畢
    止，如有1期未按時履行視為全部到期。抗告人雖就108年9
    月30日、同年10月30日該2期款項未按期給付，然依序於同
    年10月5日、11月6日清償，且自108年11月迄109年3月，抗
    告人均按時匯款3000元予相對人等情，有抗告人提出存摺影
    本為證（見本院卷第33、35頁），且為相對人於系爭債務人
    異議之訴言詞辯論程序所不爭執（見系爭債務人異議之訴卷
    第63至65頁筆錄）。參諸相對人於系爭執行事件聲請強制執
    行抗告人所有之不動產，經執行法院囑託鑑定價格為847萬3
    964元，有系爭執行事件卷附不動產估價報告書可稽。徵上
    各情，抗告人主張如繼續執行恐受難以回復之損害，而有停
    止執行之必要，尚非無據。至抗告人雖曾以提起債務人異議
    之訴為由，聲請停止系爭執行事件之強制執行程序，遭原法
    院以108年度聲字第265號裁定駁回，惟該裁定係以抗告人尚
    未繳納債務人異議之訴裁判費，且就消滅或妨礙相對人請求
    之事由全未敘明為由，而予駁回，有調閱該案卷宗可佐，尚
    難認抗告人再為本件停止執行之聲請，係為拖延執行。是抗
    告人依強制執行法第18條第2項規定，聲請准其供擔保後，
    系爭執行事件之強制執行程序於系爭債務人異議之訴終結確
    定前暫予停止，並無不合，應予准許。
四、又按法院依強制執行法第18條第2項規定所定之擔保，係以
    擔保債權人因債務人聲請停止強制執行不當可能遭受之損害
    獲得賠償為目的，是法院定此項擔保，於執行債權為金錢債
    權者，其數額應依標的物停止執行後，債權人未能即時受償
    所受之損害額定之，非以其債權額為依據。再查，系爭執行
    事件之強制執行程序如暫予停止，相對人因此所受損害，為
    其於執行程序停止期間，無法經由拍賣程序處分抗告人所有
    財產，以處分所得清償相對人在系爭執行事件預納之執行費
    用及執行債權，致相對人無法利用此案款所生相當於法定遲
    延利息。查系爭債務人異議之訴為不得上訴第三審之事件，
    原法院已於109年4月6日判決，參考各級法院辦案期限實施
    要點第8款規定，推估該訴訟事件之第二審審理期間需時2年
    ，又本裁定作成後本院送達裁定正本予抗告人，經抗告人持
    以供擔保後停止執行程序，所需期間約1個月（即約109年5
    月間）。據此估算系爭執行事件之強制執行程序停止期間約
    為109年5月至111年5月。從而，相對人因強制執行程序停止
    所可能發生之損害，以其無法即時受償之遲延利息計算，即
    執行費用6,000元，及執行債權75萬元，合計75萬6000元，
    於2年期間，按民法第203條規定法定利率年息5%計算之利息
    7萬5600元（756,000*5%*2=75,600），爰據以核定抗告人應
    供擔保金額。
五、綜上所述，抗告人依強制執行法第18條第2項規定，聲請准
    其供擔保後停止系爭執行事件之執行程序，洵屬有據。從而
    ，原裁定駁回抗告人之聲請，即有未洽。抗告意旨指摘原裁
    定不當，求予廢棄，為有理由，應由本院予以廢棄，改裁定
    如主文第2項所示。
六、據上論結，本件抗告為有理由，爰裁定如主文。　　
中　　華　　民　　國　　109 　年　　4 　　月　　30　　日
                  民事第二十一庭
                          審判長法  官  翁昭蓉
                                法  官  羅惠雯
                                法  官  劉又菁
正本係照原本作成。
不得再抗告。
中　　華　　民　　國　　109 　年　　5 　　月　　 1　  日
　　　　　　　　　　　　　      書記官  林吟玲